臺灣屏東地方法院刑事判決　　　　　　　100年度易字第254號
公　訴　人　臺灣屏東地方法院檢察署檢察官
被　　　告　紀文福
上列被告因竊盜等案件，經檢察官提起公訴（99年度偵字第6772
、8159號），被告於準備程序中，就被訴事實為有罪之陳述，本
院告知其簡式審判程序之旨，聽取當事人意見後，裁定由受命法
官獨任依簡式審判程序審理，茲判決如下：
    主  文
紀文福犯業務侵占罪，累犯，處有期徒刑玖月，扣案之T 字扳手
支沒收；又共同犯竊盜罪，累犯，處有期徒刑陸月；又犯竊盜
罪，累犯，處有期徒刑伍月；又共同犯竊盜罪，累犯，處有期徒
刑陸月。應執行有期徒刑壹年拾月，扣案之T 字扳手支沒收。
    事  實
一、紀文福前因竊盜案件，經臺灣高雄地方法院以94年度簡字第
    2298號判決判處有期徒刑6 月確定，於民國95年10月3 日執
    行完畢。詎猶不知悔改，竟分別為下列行為：
  (一)紀文福以修理汽車為業，為從事業務之人，於99年6 月中旬
    某日，意圖為自己不法之所有，基於業務侵占之犯意，以T
    字扳手將楊金炎所交付予其修理之車號2327-ML 號自用小客
    車上所懸掛之2327-ML 號車牌2 面（起訴書誤載為1 面）拆
    卸下來，而侵占入己；又與真實姓名、年籍不詳綽號「阿弟
    仔」之成年男子（下稱「阿弟仔」）謀議竊取自用小客車，
    以供拆解汽車零件之用，紀文福、「阿弟仔」遂共同意圖為
    自己不法之所有，基於竊盜之犯意聯絡，由「阿弟仔」於99
    年6 月28日上午6 時許，在高雄市○○區○○路66號前，徒
    手竊取梁麗雪所有之車號2837-XA 號自用小客車得手。嗣由
    紀文福將2327-ML 號車牌改懸掛至車號2837-XA 號自用小客
    車上，以躲避警方查緝。
  (二)紀文福意圖為自己不法之所有，基於竊盜之犯意，先於99年
    7 月初某日下午5 時許，在楊慕聖所經營址設屏東縣九如鄉
    ○○路○ 段276 之3 號之達聖汽車維修廠，竊取2410-TG 號
    車牌2 面（起訴書誤載為1 面）得手；另與「阿弟仔」謀議
    竊取自用小客車，以供拆解汽車零件之用，紀文福、「阿弟
    仔」遂共同意圖為自己不法之所有，基於竊盜之犯意聯絡，
    由「阿弟仔」於99年7 月14日上午8 時許，在屏東縣屏東市
    ○○路與水源街口，徒手竊取林月芬所有之車號9570-WE 號
    自用小客車得手，並由紀文福將2410-TG 號車牌改懸掛至車
    號9570-WE 號自用小客車上，以躲避警方查緝。
  嗣紀文福又將2410-TG 號車牌改懸掛至車號2837-XA 號自用小
  客車上，及將2327-ML 號車牌改懸掛至車號9570-WE 號自用小
  客車上，於99年7 月14日下午6 時30分許，紀文福駕駛懸掛24
  10-TG 號車牌之自用小客車（原車牌為2837-XA 號）行經屏東
  縣九如鄉○○街152-12號時，為警查獲，並扣得上開T 字扳手
  3 支，而循線查悉上情。
二、案經屏東縣政府警察局里港分局報告臺灣屏東地方法院檢察
    署檢察官偵查起訴。
    理  由
一、上開犯罪事實，業經被告紀文福於本院審理時坦承不諱，與
    證人即被害人梁麗雪、林月芬於警詢時所證遭竊之財物之情
    ，證人楊金炎於警詢、偵訊時所證其有將車號2327-ML 號自
    用小客車交付予被告修理，但並無同意被告使用上開自用小
    客車之車牌等語，及證人楊慕聖於警詢、偵訊時所證2410-T
    G 號車牌係被告從達聖汽車維修廠之工作桌上竊取一節，互
    核相符，並有搜索扣押筆錄1 份、扣押物品目錄表1 份、失
    車- 案件基本資料詳細畫面報表2 份、屏東縣政府警察局車
    輛尋獲電腦輸入單2 份、贓物認領保管單2 份、車號查詢汽
    車車籍資料1 份、照片18張在卷可稽，足認被告自白與事實
    相符。本案事證明確，被告犯行洵堪認定，應依法論科。
二、核被告所為，係犯刑法第336 條第2 項之業務侵占罪及同法
    第320 條第1 項之竊盜罪。被告固於本院審理時陳稱其有以
    扣案之T 字扳手3 支拆卸車號2410-TG 號自小客車之車牌（
    見本院卷第34頁），然證人楊慕聖於警詢時已證述該車牌係
    其拆卸下來，放置在達聖汽車維修廠之工作桌上，由被告竊
    走的（見警卷(二)第23頁背面），可見被告並無以扣案之T 字
    扳手3 支拆卸之方式，竊取該車牌，被告於本院審理時所陳
    ，應屬誤記，本院自無變更應適用之法條為刑法第321 條第
    1 項第3 款之必要，附此敘明。被告與「阿弟仔」間就本案
    竊取車號2837-XA 號及車號9570-WE 號之自用小客車犯行，
    ，乃係被告參與共謀，推由「阿弟仔」下手實行竊盜，均應
    論以共同正犯。所犯各罪間，犯意各別，行為互殊，應予分
    論併罰。又被告有如事實欄所示之前案紀錄，於95年10月3
    日執行完畢乙節，有臺灣高等法院被告前案紀錄表1 份附卷
    可憑，其於有期徒刑執行完畢後5 年內，故意再犯本件有期
    徒刑以上之4 罪，均為累犯，所犯之罪皆應依刑法第47條第
    1 項之規定加重其刑。爰審酌被告不思將所學用於正途，正
    當工作，僅為一逞私慾，而侵占、竊取他人財物，以躲避警
    方查緝，並造成被害人之損害，所為非是，惟事後坦承犯行
    ，態度尚無不良，暨其犯罪之動機、目的、手段、素行、竊
    得財物之價值等一切情狀，分別量處如主文所示之刑，並定
    其應執行刑。扣案之T 字扳手3 支，為被告所有供犯本案業
    務侵占犯行所用之物，業據被告供承在卷（見偵查卷(二)第66
    頁；本院卷第34頁），應依刑法第38條第1 項第2 款之規定
    ，予以沒收。至扣案如附表所示之物，則無證據證明與本案
    犯行相關或為被告、「阿弟仔」所有，復非違禁物，爰不併
    予沒收，而應由檢察官另為適法之處置，附此說明。
據上論斷，應依刑事訴訟法第273 條之1 第1 項、第284 條之1
、第299 條第1 項前段，刑法第28條、第320 條第1 項、第336
條第2 項、第47條第1 項、第38條第1 項第2 款、第51條第5 款
，刑法施行法第1 條之1 第1 項、第2 項前段，判決如主文。
本案經檢察官潘國威到庭執行職務。
中    華    民    國   100    年    4     月    29    日
                  刑事第三庭    法  官  許嘉仁
以上正本證明與原本無異。
如不服本判決應於收受判決後10日內向本院提出上訴書狀，並
應敘述具體理由；其未敘述上訴理由者，應於上訴期間屆滿後
20日內向本院補提理由書（均須按他造當事人之人數附繕本）
「切勿逕送上級法院」。
中    華    民    國   100    年    4     月    29    日
                                書記官  劉淑蓉
附錄本案論罪科刑之法條：
中華民國刑法第320條
（普通竊盜罪、竊佔罪）
意圖為自己或第三人不法之所有，而竊取他人之動產者，為竊盜
罪，處5  年以下有期徒刑、拘役或 5 百元以下罰金。
意圖為自己或第三人不法之利益，而竊佔他人之不動產者，依前
項之規定處斷。
前二項之未遂犯罰之。
中華民國刑法第336條
（公務公益侵占罪、業務侵占罪）
對於公務上或因公益所持有之物，犯前條第 1 項之罪者，處 1
年以上 7 年以下有期徒刑，得併科 5 千元以下罰金。
對於業務上所持有之物，犯前條第 1 項之罪者，處 6 月以上
5 年以下有期徒刑，得併科 3 千元以下罰金。
前二項之未遂犯罰之。
附表：
┌──┬─────────────┬────────────────────────┐
│編號│品                      名│備                                            註│
├──┼─────────────┼────────────────────────┤
│ 1  │鑰匙2 支                  │無證據證明為被告、「阿弟仔」所有。              │
├──┼─────────────┼────────────────────────┤
│ 2  │汽車音響1 臺              │與本案犯行無關之物。                            │
├──┼─────────────┼────────────────────────┤
│ 3  │一字起子3 支              │與本案犯行無關之物。                            │
├──┼─────────────┼────────────────────────┤
│ 4  │十字起子3 支              │與本案犯行無關之物。                            │
├──┼─────────────┼────────────────────────┤
│ 5  │T 型扳手2 支              │與本案犯行無關之物。                            │
├──┼─────────────┼────────────────────────┤
│ 6  │鐵鎚1 支                  │與本案犯行無關之物。                            │
├──┼─────────────┼────────────────────────┤
│ 7  │斜口鉗1 支                │與本案犯行無關之物。                            │
├──┼─────────────┼────────────────────────┤
│ 8  │尖嘴鉗1 支                │與本案犯行無關之物。                            │
├──┼─────────────┼────────────────────────┤
│ 9  │鎖頭2 個                  │與本案犯行無關之物。                            │
├──┼─────────────┼────────────────────────┤
│ 10 │梅花扳手1 支              │與本案犯行無關之物。                            │
└──┴─────────────┴────────────────────────┘